最高法院刑事判決                              八十六年度台上字第四○三四號
    上  訴  人  乙○○
                甲○○
    共      同
    選任辯護人  羅廷祥律師
右上訴人等因恐嚇案件，不服台灣高等法院中華民國八十五年三月十三日第二審判決
（八十五年度上訴字第三二五號，起訴案號：台灣新竹地方法院檢察署八十四年度偵
字第六五六七號），提起上訴，本院判決如左：
    主  文
上訴駁回。
    理  由
本件原判決認定：上訴人乙○○因徐煒基曾借其名義在台灣省合作金庫中山支庫開設
帳戶，有鉅額款項進出，疑有不法目的，認有機可乘，又因受徐煒基周濟，知徐煒基
經營建築業甚為富裕，乃夥同上訴人甲○○，二人共同意圖為自己不法之所有，於民
國八十四年七月十四日六時許，共同至苗栗縣苗栗市○○路一三一九巷七之一號徐煒
基住處，由乙○○藉詞徐煒基曾用其名義在合作金庫開設帳戶不法進出新台幣（下同
）一億元等情，向徐煒基勒索一千萬元，甲○○則向徐煒基稱「不給一千萬元，依我
們十年前的個性……人押走，你還坐在這兒，我今天既然敢來到苗栗，我不在乎一切
……你一點誠意也沒有，那我們也不用談，下次見面的時候，不是你死，便是我活。
」等語。使徐煒基心生畏懼，旋乙○○等即為警察逮捕而未得逞等情。係以訊據上訴
人等雖均否認恐嚇取財情事，並以：告訴人徐煒基因借用上訴人乙○○之戶頭開戶，
曾應允給與一億元之一成為酬，事後食言不給，上訴人等始前往與其商談，並無不法
意圖云云為辯，然查前開犯罪事實，業據告訴人徐煒基指訴不移，並否認有所謂一成
報酬之事，而其所訴，與證人郭永富、劉玉琴之證述情節無異，即共同被告胡亦豪（
已判決無罪確定）亦稱上訴人等有開口要求一千萬元，並表示要給乙○○有個交待等
語，且有上訴人等施恐嚇之錄音譯文可資佐證，上訴人等對此譯文內容並無爭執，僅
稱並無恐嚇之意云云，然依該譯文所顯示之情形，上訴人等恐嚇語氣已表露無遺，綜
上各情，上訴人等犯行至堪認定等情，為其所憑之證據及認定之理由。因認上訴人等
所為，均犯刑法第三百四十六條第三項、第一項之恐嚇取財未遂罪。二人互有犯意聯
絡及行為分擔，皆為共同正犯，應依法論科。乃撤銷第一審不當之判決，併引刑法第
二十八條、第二十六條前段，罰金罰鍰提高標準條例第一條，改判論上訴人等共同意
圖為自己不法之所有，以恐嚇使人將本人之物交付未遂罪，審酌其犯罪一切情狀，依
未遂犯之規定減輕其刑後，各處有期徒刑六月示懲。經核原判決於法並無不合。上訴
意旨，對於原審採證認事之職權行使，任為爭執，並就與判決主旨顯無影響之事項，
指摘原判決不當，為無理由，應予駁回。又本件雖係刑事訴訟法第三百七十六條第六
款所列之案件，惟於修正刑事訴訟法施行前，原得上訴於第三審法院，且已繫屬於法
院，依刑事訴訟法施行法第五條第一項規定，仍應依施行前之法定程序終結之，附此
明。
據上論結，應依刑事訴訟法第三百九十六條第一項，判決如主文。
中      華      民      國    八十六    年      七      月      三      日
                              最高法院刑事第六庭
                                  審判長法官  黃  劍  青
                                        法官  劉  敬  一
                                        法官  林  文  豐
                                        法官  邵  燕  玲
                                        法官  蔡  清  遊
      右正本證明與原本無異
                                              書  記  官
中      華      民      國    八十六    年      七      月      十      日
